# 求助陈版，委托中介机构处置其他权益工具投资时产生的手续费如何处理

提问人：林琴汐打怪 时间：2020-04-21 13:16:51
这几天帮忙审核年报时，发现对合并财务报表投资收益项目的注释下有一项：“处置其他权益工具投资”，后来询问公司财务人员，解释为“委托中介机构处置产生的手续费等”，但我想由于准则规定对于其他权益投资工具，除了发放股利能影响损益外，其他的都计入其他综合收益，以此来防止企业操纵利润，所以这个手续费是不是也应该影响其他综合收益而不是投资收益呢？

回答人：chenyiwei
这类手续费是接受中介机构服务的对价，不是处置价款（处置日公允价值）与其原成本之间的差额，因此个人理解计入损益是合理的。但损益项目建议为管理费用，以避免误解。